【裁判字號】    94,訴,2141
【裁判日期】    950503
【裁判案由】    考績
【裁判全文】
臺北高等行政法院判決
                                     94年度訴字第02141號
                              .
原      告  甲○○
被      告  銓敘部
代  表  人  乙○○部長）住同.
訴訟代理人  丙○○
            丁○○
上開當事人間因考績事件，原告不服公務人員保障暨培訓委員會
中華民國94年5 月3 日94公審決字第0085號復審決定（發文日期
及字號：94年5 月10日公保字第0940001833號），提起行政訴訟
。本院判決如下：
    主  文
原告之訴駁回。
訴訟費用由原告負擔。
    事  實
一、事實概要：
    原告係司法院人事處薦任第6 職等至薦任第7 職等科員，於
    民國（下同）91年4 月30日任現職，經銓敘審定合格實授，
    核敘薦任第6 職等年功俸5 級520 俸點，歷至92年考績晉敘
    薦任第6 職等年功俸6 級535 俸點在案。原告93年年終考績
    考列甲等，經被告以94年2 月5 日部管一字第0942465495號
    函銓敘審定依法給與2 個月俸給總額之1 次獎金（此部分係
    由司法院人事處以94年3 月2 日處人一字第0940003985號93
    年考績（成）通知書通知原告）；被告並以94年2 月5日 部
    管一字第0942465495號函（下稱原處分）通知原告，依其92
    年及93年之年終考績均列甲等之結果，銓敘審定原告為薦任
    第7 職等年功俸4 級535 俸點，自94年1 月1 日生效。原告
    不服，依公務人員保障法第44條向公務人員保障暨培訓委員
    會提起復審，並請求94年1 月1 日考績升等結果應再晉年功
    俸1 級，公務人員保障暨培訓委員會將復審書影本送交被告
    後，被告未依原告之請求變更原處分，嗣原告遭復審決定駁
    回後，遂提起行政訴訟。
二、兩造聲明：
  (一)原告聲明：
    1.復審決定及原處分關於後開第2項部分均撤銷。
    2.應命被告對於原告考績升等原銓敘審定年功俸4 級535 俸
      點，作成調整為年功俸5 級550 俸點之行政處分。
    3.訴訟費用由被告負擔。
  (二)被告聲明：如主文所示。
三、兩造之爭點：
  (一)原告主張：
    1.原告於93年12月31日敘薦任第6 職等年功俸6 級535 俸點
      ，92年及93年年終考績均評列甲等，依公務人員考績法第
      11條第1 項規定，應於94年1 月1 日起晉升薦任第7 職等
      ，並依同法第7 條及第18條規定，應於同日晉敘年功俸1
      級，即應核敘薦任第7職等年功俸5級550俸點。
    2.原處分未依法記載審定結果之事實、理由及其法令依據，
      與法不合：
      (1)按行政程序法第97條第3 款之先決條件須依其狀況無須
        說明理由，惟原處分未依法於給予原告考績後晉敘年功
        俸1 級，事關原告今後之月俸及退休後之月退休金，致
        權利損害重大且深遠，參酌吳庚教授及湯德宗教授之見
        解，尚不具備無須說明理由之條件，被告不得僅以大量
        作成之同種類行政處分為由不具理由。
      (2)按行政程序法第96條第1 項第2 款規定，法令依據為行
        政處分書面應記載事項，且法令依據與理由係屬不同之
        記載事項，無法混為一談，原處分未記載法令依據，欠
        缺法定形式要件，與法未合。
    3.原處分未依公務人員考績法第18條前段規定，於94年1 月
      1 日起給予原告年終考績後晉敘1 級年功俸級，與法不合
      ：
      (1)按公務人員考績法第18條前段規定，原告94年1 月1日
        既依同法第11條第1 項第1 款規定，晉升高1 職等，
        自應以晉升後職等俸級（薦任第7 職等年功俸4 級535
        俸點）為準，再按同法第18條規定，於94年1 月1 日執
        行年終考績後晉1 級年功俸級（薦任第7 職等年功俸5
        級550 俸點）。惟被告誤解93年12月31日（原告當時為
        薦任第6 職等年功俸6 級535 俸點）為考績結果執行日
        ，顯與公務人員考績法第18條前段規定不符。
      (2)按公務人員考績法施行細則第9 條第1 項前段規定及被
        告80年7 月1 日（80）臺華法一字第0579640 號函意旨
        ，考績結果之執行應以受考人次年（94年）1 月之俸給
        總額為準，而非以受考年度（93年）之俸級、俸點為依
        據，復查決定之理由、推論及決定，顯已違背法令。
      (3)原處分既於94年2 月5 日審定原告為薦任第7 職等年功
        俸4 級535 俸點，並自94年1 月1 日起生效；與司法院
        人事處94年3 月2 日處人一字第0940003985號考績通知
        書依據原處分以薦任第6 職等年功俸6 級535 俸點作為
        執行之基準，執行考績結果，二者前後矛盾，顯難謂合
        法。
    4.關於94年1 月1 日應同時執行考績升等、考績晉級及審（
      核）定考績獎金等3 項考績結果之方法順序，原處分之執
      行結果（即自94年1 月1 日起按薦任第6 職等年功俸6 級
      535 俸點升等換敘為薦任第7 職等年功俸4 級535 俸點，
      給與2 個月俸級總額之1 次獎金），較依原告所主張先審
      定考績升等、次審定考績晉級、再審（核）定考績獎金發
      給數額之執行結果（即依原告於93年12月31日所敘薦任第
      6職等年功俸6 級535 俸點，自94年1 月1 日升等換敘為
      薦任第7 職等年功俸4 級535 俸點，次依上開升等換敘後
      之等級，晉1 級年功俸為薦任第7 職等年功俸5 級550俸
      點，再給與1 個月俸級總額之1 次獎金），因少晉1 級年
      功俸，每月將少970 元，致原告10年間之年終獎金及考績
      獎金將短收135,800元，若計至退休時及退休金，損害更
      為龐大，而依原告主張之執行結果，僅少發1 個月俸級總
      額之1 次獎金，損害最少，符合行政程序法第7 條第1 項
      第2 款所定最少侵害原則，最符合公務人員保障法及行政
      程序法總則所定保障公務人員權益之意旨。
    5 公務人員考績法第3 條第1 項、第7 條、第11條第1 項及
      第18條規定均未明確規定，次年（94年）1 月1 日執行晉
      級、升等、審（核）定考績獎金等3 項考績結果之先後順
      序。是原處分之內容及法令依據均不明確，完全繫乎被告
      之意思，欠缺客觀性、可理解性及可預見性，不符行政程
      序法第5 條規定，難謂合法。
  (二)被告主張：
    1.原告係應78年特種考試交通事業公路人員考試高員級業務
      類事務管理考試及格，現任司法院人事處薦任第6 職等至
      第7 職等人事行政職系科員，於80年1 月31日任臺灣省交
      通處公路局材料管理員，前經被告審定以事業人員任用，
      核敘高級業務員第30級320 薪點有案；80年2 月轉任中國
      石油股份有限公司人事管理師，90年12月31日專案資遣。
      原告嗣於91年4 月30日再任現職，經被告以91年5 月27日
      部管一字第0912147945號函，核敘薦任第6 職等年功俸5
      級520 俸點，原告不服上開被告之銓敘審定，提起復審、
      再復審及行政訴訟均經駁回，現正另案上訴最高行政法院
      中。原告93年考績考列甲等，因所敘俸級已達薦任第6 職
      等年功俸最高俸級，依法給與2 個月俸給總額之1 次獎金
      。又原告係於91年4 月30日取得薦任第6 職等任用資格，
      並參加92年、93年年終考績考列甲等，依公務人員考績法
      第11條規定，取得薦任第7 職等任用資格，爰經被告以電
      腦程式主動篩選，以原處分核敘薦任第7 職等年功俸4級
      535 俸點，並自94年1 月1 日生效。原告不服，據此提起
      復審，請求94年1 月1 日考績升等結果應再晉年功俸1 級
      ，經公務人員保障暨培訓委員會94年5 月10日公審決字第
      0085號復審決定駁回，原告不服復提起行政訴訟。
    2.原告92年及93年年終考績結果均考列甲等，93年考績核敘
      薦任第6 職等年功俸6 級535 俸點，因已達年功俸最高俸
      級，依公務人員考績法第7 條第1 款規定，給與2 個月俸
      給總額之1 次獎金，並依同法第18條規定，自94年1 月1
      日執行，嗣因其符合同法第11條第1 項第1 款取得同官等
      高一職等之任用資格規定，經被告於辦理其服務機構司法
      院人事處93年年終考績案時，依據考績審定結果，主動以
      電腦程式篩選其具有考績升等資格，同案以原處分銓敘審
      定考績升薦任第7 職等，原告俸級之核敘係依93年考績結
      果，即以薦任第6 職等年功俸6 級535 俸點，依公務人員
      俸給法第11條規定換敘為薦任第7 職等同數額俸點之俸級
      ，核敘薦任第7 職等年功俸4 級535 俸點，並自94年1 月
      1 日生效，於法尚無不合，與公務人員考績法施行細則第
      9 條第1 款前段規定及被告80年7 月1 日（80）臺華法一
      字第0579640 號函規定，考績結果之執行應以受考人次年
      1 月的俸給總額為準之規定，未有違誤。原告主張其考績
      升等後應再晉1 級為薦任第7 職等年功俸5 級云云，於法
      無據，無法辦理。
    3.公務人員辦理考績升等，原應由主管（服務）機關人事單
      位，就該機關公務人員符合公務人員考績法第11條規定取
      得同官等高一職等任用資格者，以公務人員動態登記書檢
      證送被告辦理銓敘審定，嗣被告為簡化行政作業程序，充
      分運用電腦科技，以提升銓審效率，並加強服務公務人員
      ，爰設計資訊程式於各機關辦理年終考績審定後，就符合
      考績升等條件者，主動以電腦程式篩選，並製發考績升等
      銓敘審定函，同案函復報送機關，並且請其人事單位詳加
      審核，如有漏列誤列情形，再行送被告依規定辦理。原處
      分係經由其服務機構司法院人事處函報93年年終考績案時
      ，經由被告以電腦系統查核無誤，銓敘審定其93年年終考
      績後，同案篩選具升等資格之審定函，被告於檢送之審定
      清冊文上即已敘明如有誤列或漏列情事，應由其主管機關
      人事機構依照規定程序，檢附相關證件送部補辦或更正註
      銷。依行政程序法第97條規定，原處分係由電腦自動篩選
      並大量製發，被告得依其狀況不逐案附記理由。
    4.按公務人員考績法第3 條第1 款所定年終考績係指各官等
      人員，於每年年終考核其當年1 至12月任職期間之成績。
      同法第7 條規定，年終考績之獎懲，考列甲等晉本俸1 級
      ，並給與1 個月俸給總額之1 次獎金；已敘年功俸最高俸
      級者，給與2 個月俸給總額之1 次獎金。同法第18條規定
      ，年終考績結果係自次年1 月執行，亦即晉級獎金係自次
      年1 月1 日執行。另年終考績結果如符合同法第11條第1
      項規定，2 年列甲等或1 年列甲等2 年列乙等，得據以取
      得高一職等之任用資格，因係以考績結果而來，故其生效
      日期亦以次年1 月1 日生效。原告93年年終考績，考列甲
      等且敘年功俸最高俸級，年終考績結果為給與2 個月俸給
      總額之1 次獎金，又其同時符合考績升職等條件，再以92
      年及93年年終考績2 年列甲等，取得升薦任第7 職等之任
      用資格，即以薦任第6 職等年功俸6 級535 俸點換敘為薦
      任第7 職等同數額俸點之俸級，亦自94年1 月1 日生效，
      其考績獎金核發2 個月係以薦任第7 職等年功俸4 級之俸
      給總額為核發依據；亦即需先有93年考績考列甲等結果存
      在之前提下，始有後續符合考績升等要件之成立，此亦為
      公務人員考績法所明定之程序，尚非原告所稱有不同之執
      行，顯係其對公務人員考績法規定有所誤解。
    理  由
一、原告主張：原告於93年12月31日敘薦任第6 職等年功俸6級
    535 俸點，92年及93年年終考績均評列甲等，依公務人員考
    績法第11條第1 項規定，應於94年1 月1 日起晉升薦任第7
    職等，並依同法第7 條及第18條規定，應於同日晉敘年功俸
    1 級，即應核敘薦任第7 職等年功俸5 級550 俸點；原處分
    未依法記載審定結果之事實、理由及其法令依據，與法不合
    ；原處分未依公務人員考績法第18條前段規定，於94年1 月
    1 日起給予原告年終考績後晉敘1 級年功俸級，亦不合法；
    按公務人員考績法第18條前段規定，原告94年1 月1 日既依
    同法第11條第1 項第1 款規定，晉升高一職等，自應以晉升
    後職等俸級（薦任第7 職等年功俸4 級535 俸點）為準，再
    按同法第18條規定，於94年1 月1 日執行年終考績後晉1 級
    年功俸級（薦任第7 職等年功俸5 級550 俸點）。惟被告誤
    解93年12月31日（原告當時為薦任第6 職等年功俸6 級53 5
    俸點）為考績結果執行日，顯與公務人員考績法第18條前段
    規定不符；公務人員考績法施行細則第9 條第1 項前段規定
    及被告80年7 月1 日（80）臺華法一字第0579640 號函意旨
    ，考績結果之執行應以受考人次年（94年）1 月之俸給總額
    為準，而非以受考年度（93年）之俸級、俸點為依據，復查
    決定之理由、推論及決定，顯已違背法令；原處分既於94年
    2 月5 日審定原告為薦任第7 職等年功俸4 級535 俸點，並
    自94年1 月1 日起生效，與司法院人事處94年3 月2 日處人
    一字第0940003985號考績通知書依據原處分以薦任第6 職等
    年功俸6 級535 俸點作為執行之基準，執行考績結果，二者
    前後矛盾。據此，依行政訴訟法第5 條第2 項公務人員考績
    法第11條第1 項、第7 條及第18條規定，求為判決如聲明所
    示云云。
二、被告則以：原告92年及93年年終考績結果均考列甲等，93年
    考績核敘薦任第6 職等年功俸6 級535 俸點，因已達年功俸
    最高俸級，爰依公務人員考績法第7 條第1 款規定，給與2
    個月俸給總額之1 次獎金，並依同法第18條規定，自94年1
    月1 日執行，嗣因其符合同法第11條第1 項第1 款取得同官
    等高一職等之任用資格規定，爰經被告於辦理其服務機構司
    法院人事處93年年終考績案時，依據考績審定結果，主動以
    電腦程式篩選其具有考績升等資格，同案以原處分銓敘審定
    考績升薦任第7 職等，原告俸級之核敘係依93年考績結果，
    即以薦任第6 職等年功俸6 級535 俸點，依公務人員俸給法
    第11條規定換敘為薦任第7 職等同數額俸點之俸級，核敘薦
    任第7 職等年功俸4 級535 俸點，並自94年1 月1 日生效，
    於法尚無不合，與公務人員考績法施行細則第9 條第1 款前
    段規定及被告80年7 月1 日（80）臺華法一字第0579640 號
    函規定，考績結果之執行應以受考人次年1 月的俸給總額為
    準之規定，未有違誤，求為判決駁回原告之訴等語。
三、原告係司法院人事處薦任第6 職等至薦任第7 職等科員，於
    91年4 月30日任現職，經銓敘審定合格實授，核敘薦任第6
    職等年功俸5 級520 俸點，歷至92年考績晉敘薦任第6 職等
    年功俸6 級535 俸點在案，原告93年年終考績考列甲等，經
    被告以94年2 月5 日部管一字第0942465495號函銓敘審定依
    法給與2 個月俸給總額之1 次獎金（此部分係由司法院人事
    處以94年3 月2 日處人一字第0940003985號93年考績（成）
    通知書通知原告）；被告並以原處分通知原告，依其92年及
    93年之年終考績均列甲等之結果，銓敘審定原告為薦任第7
    職等年功俸4 級535 俸點，自94年1 月1 日生效。上開事實
    ，為兩造所不爭，並有被告91年5 月27日部管一字第091214
    7945號函、考績升等清冊、司法院人事處94年1 月31日處人
    一字第0940000758號函、司法院人事處93年2 月18日（93）
    處人一字第04699 號92年考績（成）通知書、司法院人事處
    94年3 月2 日處人一字第0940003985號93年考績（成）通知
    書、原處分及被告94年2 月5 日部管一字第0942465495號函
    附原處分卷可稽，堪認屬實。本件之爭執，在於被告對於原
    告考績升等銓敘審定關於年功俸4 級535 俸點部分，是否違
    誤？
四、經查：
  (一)按公務人員考績法第3 條第1 款規定：「年終考績：係指各
    官等人員，於每年年終考核其當年1 至12月任職期間之成績
    。」第7 條第1 項規定：「年終考績獎懲依左列規定：一、
    甲等：晉本俸1 級，並給與1 個月俸給總額之1 次獎金；已
    達所敘職等本俸最高俸級或已敘年功俸級者，晉年功俸1 級
    ，並給與1 個月俸給總額之1 次獎金；已敘年功俸最高俸級
    者，給與2 個月俸給總額之1 次獎金。…。」第11條第1 項
    規定：「各機關參加考績人員任本職等年終考績，具有左列
    各款情形之一者，取得同官等高一職等之任用資格：一、2
    年列甲等者。…。」第18條規定：「年終辦理之考績結果，
    應自次年1 月起執行…。」公務人員俸給法第11條第1 項規
    定：「依法銓敘合格人員…在同官等內調任高一職等職務時
    ，具有所任職等職務任用資格者，自所任職等最低俸級起敘
    ；如未達所任職等最低俸級之俸點時，敘最低俸級；如原敘
    俸級之俸點高於所任職等最低俸級之俸點時，敘同數額俸點
    之俸級。…。」準此，考績獎懲與考績升等，兩者規範不同
    。亦即，原告93年年終考績考列甲等，其考績獎懲，依公務
    人員考績法第7 條第1 項第1 款規定，因已敘年功俸最高俸
    級，無級可晉，給與2 個月俸給總額之1 次獎金，並依公務
    人員考績法第18條規定年終辦理之考績結果自94年1 月起執
    行。其考績升等，因92年及93年之年終考績均列甲等（即2
    年列甲等），依公務人員考績法第11條第1 項第1 款規定，
    須依考績核定之結果，據以取得同官等高一職等之任用資格
    ，其核敘係據前1 年考績結果，依公務人員俸給法第11條規
    定換敘相當之俸級。
  (二)本件關於考績獎懲，原告93年年終考績結果考列甲等，因93
    年考績核敘薦任第6 職等年功俸6 級535 俸點，為薦任第6
    職等敘年功俸最高俸級，依公務人員考績法第7 條第1 款規
    定，因已敘年功俸最高俸級，無級可晉，給與2 個月俸給總
    額之1 次獎金，並依公務人員考績法第18條規定，年終辦理
    之考績結果自94年1 月起執行。本件關於考績升等，因原告
    92年及93年年終考績結果均考列甲等，符合公務人員考績法
    第11條第1 項第1 款規定，經被告於辦理其服務機構司法院
    人事處93年年終考績案時，依據考績審定結果，主動以電腦
    程式篩選其具有考績升等資格，原處分以原告取得同官等高
    一職等之任用資格，即取得薦任第7 職等之任用資格，其核
    敘係據前1 年即93年考績結果，即以薦任第6 職等年功俸6
    級535 俸點，依公務人員俸給法第11條規定換敘為薦任第7
    職等同數額俸點之俸級，核敘薦任第7 職等年功俸4 級535
    俸點，並自94年1 月1 日生效，依法洵無不合。
  (三)公務人員考績法第18條規定：「年終辦理之考績結果，應自
    次年1 月起執行…。」公務人員考績法施行細則第9 條第1
    項規定：「依本法給與之年終考績獎金，或另予考績獎金，
    均以受考人次年1 月之俸給總額為準。…」被告80年7 月1
    日（80）臺華法一字第0579640 號函釋：「查『公務人員考
    績法』第18條前段規定：『年終考績結果，應自次年1 月起
    執行；專案考績應自銓敘機關核定之日起執行。』及同法施
    行細則第9 條第1 項規定：『依本法給與之年終考績獎金，
    或另予考績獎金，均以受考人次年1 月之俸給總額為準。專
    案考績獎金，以核定當月之俸給總額為準。但非於年終辦理
    之另予考績獎金，以最後在職月之俸給總額為準。』準此，
    有關公務人員年終考績獎金或另予考績獎金之核發，除上開
    『公務人員考績法施行細則』第9 條第1 項但書規定之情形
    者外，自應依據『受考人次年1 月之俸給總額為準』之規定
    辦理，並以1 月1 日為俸給總額核算之基準日，計算發給考
    績獎金。茲就所詢疑義，分項釋復如次：…三、因考績結果
    自次年（如80年）元月1 日升等之人員（如原任薦任第7 職
    等升第8 職等），其考績獎金應依受考人次年1 月1 日（即
    考績升職等後）之俸給總額為準發給。…」依此，考績結果
    之執行應以受考人次年1 月之俸給總額為準。被告就原告93
    年考績結果，即以薦任第6 職等年功俸6 級535 俸點，依公
    務人員俸給法第11條規定換敘為薦任第7 職等同數額俸點之
    俸級，核敘薦任第7 職等年功俸4 級535 俸點，並自94年1
    月1 日生效，經核並未違反上開規定及函釋。原告主張：被
    告以受考年度（93年）之俸級、俸點為依據，原處分核敘薦
    任第7 職等年功俸4 級535 俸點有所違誤，原告之考績以受
    考人次年1 月之俸給總額為準，其考績升等後應再晉1 級為
    薦任第7 職等年功俸5 級云云，於法無據，自非可採。
  (四)原告年終考績之獎懲，晉級獎金係自次年1 月1 日執行，以
    受考人次年1 月之俸給總額為準，即係以薦任第7 職等年功
    俸4 級之俸給總額為核發依據。原告年終考績結果同時符合
    公務人員考績法第11條第1 項規定，2 年列甲等，得據以取
    得高一職等之任用資格，因係以考績結果而來，是其生效日
    期亦以次年1 月1 日生效。亦即需先有93年考績考列甲等結
    果存在之前提下，始有後續符合考績升等要件之成立，此為
    上開公務人員考績法所明定之程序，原告主張：被告以93年
    12月31日原告當時為薦任第6 職等年功俸6 級535 俸點為考
    績結果執行日，顯與公務人員考績法第18條前段規定不符云
    云，顯係其對公務人員考績法規定有所誤解，要不足採。
五、至原告主張：原處分未依法記載審定結果之事實、理由及其
    法令依據，與法不合云云。 按行政程序法第97條第3 款規
    定：「大量作成之同種類行政處分或以自動機器作成之行政
    處分依其狀況無須說明理由者，得不記明理由。」公務人員
    辦理考績升等，原應由主管（服務）機關人事單位，就該機
    關公務人員符合公務人員考績法第11條規定取得同官等高一
    職等任用資格者，以公務人員動態登記書檢證送被告辦理銓
    敘審定，惟被告陳明為簡化行政作業程序，充分運用電腦科
    技，以提升銓審效率，並加強服務公務人員，設計資訊程式
    於各機關辦理年終考績審定後，就符合考績升等條件者，主
    動以電腦程式篩選，並製發考績升等銓敘審定函，同案函復
    報送機關，並且請其人事單位詳加審核，如有漏列誤列情形
    ，再行送被告依規定辦理等語，原告對此並不爭執。原處分
    係經由其服務機構司法院人事處函報93年年終考績案時，經
    由被告以電腦系統查核無誤，銓敘審定其93年年終考績後，
    同案篩選具升等資格之審定函，被告於檢送之審定清冊文上
    即已敘明如有誤列或漏列情事，應由其主管機關人事機構依
    照規定程序，檢附相關證件送部補辦或更正註銷，有原處分
    附卷可稽。依上開行政程序法第97條規定，原處分係由電腦
    自動篩選並大量製發，被告未逐案附記理由，尚難認為違法
    ，原告此部分主張，亦不足採。
六、綜上所述，原處分依原告92年及93年之年終考績均列甲等之
    結果，銓敘審定原告為薦任第7 職等年功俸4 級535 俸點，
    自94年1 月1 日生效，關於年功俸4 級535 俸點部分，並無
    違誤，復審決定遞予維持，俱無不合。原告猶執前詞訴請如
    聲明所示，為無理由，應予駁回。
據上論結，本件原告之訴為無理由，爰依行政訴訟法第98條第3
項前段，判決如主文。
中    華    民    國    95    年     5    月    3     日
                        第一庭審判長法  官  王立杰
                                    法  官  黃本仁
                                    法  官  胡方新
上為正本係照原本作成。
如不服本判決，應於送達後20日內，向本院提出上訴狀並表明上
訴理由，如於本判決宣示後送達前提起上訴者，應於判決送達後
20日內補提上訴理由書（須按他造人數附繕本）。
中    華    民    國    95    年     5    月    3     日
                                    書記官  陳幸潔


司法院資訊處製作；財團法人民間司法改革基金會備份。
